臺灣板橋地方法院刑事判決　　　　　　　　96年度訴字第89號
公　訴　人　臺灣板橋地方法院檢察署檢察官
被　　　告　乙○○
　　　　　　　　　　　之1（
選任辯護人　邵良正　律師
被　　　告　丙○○
選任辯護人　林正杰　律師
上列被告等因違反槍砲彈藥刀械管制條例案件，經檢察官提起公
訴（95年度偵字第27391 號、第27392 號）及移送併案審理（96
年度偵字第426 號、第782 號），本院判決如下：
    主  文
乙○○未經許可，持有可發射子彈具有殺傷力之改造手槍，處有
期徒刑參年，併科罰金新臺幣陸萬元，罰金如易服勞役，以新臺
幣壹仟元折算壹日；扣案改造手槍壹支（槍枝管制編號：000000
0000號）沒收。又未經許可，製造子彈，處有期徒刑壹年，併科
罰金新臺幣參萬元，罰金如易服勞役，以新臺幣壹仟元折算壹日
；扣案砂輪機壹臺、銼刀陸支、游標尺壹支均沒收。應執行有期
徒刑參年拾月，併科罰金新臺幣捌萬元，罰金如易服勞役，以新
臺幣壹仟元折算壹日；扣案改造手槍壹支（槍枝管制編號：0000
000000號）、砂輪機壹臺、銼刀陸支、游標尺壹支均沒收。
丙○○未經許可，寄藏手槍，處有期徒刑伍年貳月，併科罰金新
臺幣捌萬元，罰金如易服勞役，以新臺幣壹仟元折算壹日；扣案
制式轉輪手槍壹支（槍枝管制編號：0000000000號）、子彈壹顆
均沒收。
    事  實
一、乙○○明知可發射子彈具有殺傷力之改造手槍，係槍砲彈藥
    刀械管制條例所列管之槍枝，未經許可不得持有，竟仍於民
    國95年11月間某日時，在臺北縣林口鄉某處，自某真實姓名
    、年籍不詳之成年友人處收受仿轉輪手槍製造之槍枝車通槍
    管及轉輪彈倉內阻鐵而成、可發射子彈具有殺傷力之改造手
    槍1 支（槍枝管制編號：0000000000號）而持有之，並將之
    置於其位於臺北縣林口鄉○○路285 號4 樓住處內。另乙○○復明知未經許可，不得製造子彈，竟仍基於製造子彈之犯
    意，於95年11月初某日時，在其上址住處，先以其所有之游
    標尺測量彈頭長度，並以其所有之砂輪機、銼刀等工具將金
    屬彈頭磨至適合之尺寸，再將該磨成之金屬彈頭套合於已裝
    填底火之子彈半成品上，以此方式製造具直徑8.12mm金屬彈
    頭、具有殺傷力之土造子彈1 顆，亦將之置於上址住處內。
    嗣於95年11月23日下午4 時10分許，為警於乙○○上址住處
    將其查獲，並扣得上開改造手槍1 支、土造子彈1 顆、砂輪
    機1 臺、銼刀6 支、游標尺1 支，及與乙○○本件製造子彈
    犯行無關之鉗子7 支、螺絲起子1 支等物。
二、丙○○於95年11月21日晚間5 、6 時許，在臺北縣林口鄉○○○路、復興北路路口附近某處，受某真實姓名、年籍不詳
    之成年友人所託，代為保管該友人所交付之置物盒1 個，丙○○於當晚將該置物盒攜回其位於臺北縣林口鄉○○○路96
    巷15號6 樓之2 住處，並將之開啟檢視後，發現其內為菲律
    賓ARMSCOR 廠202 型口徑0.38吋制式轉輪手槍1 支、口徑0.
    38吋制式子彈4 顆等物，丙○○明知上開手槍、子彈均係槍
    砲彈藥刀械管制條例所列管之槍枝及子彈，未經許可不得持
    有、寄藏，竟仍基於寄藏手槍、子彈之犯意，為該友人保管
    上開制式手槍1 支、制式子彈4 顆等物而寄藏之，並均藏放
    於其上址住處內。嗣於95年11月23日下午4 時20分許，為警
    於丙○○上址住處將其查獲，並扣得上開制式手槍1 支、制
    式子彈4 顆等物。
三、案經臺北市政府警察局刑事警察大隊移請臺灣板橋地方法院
    檢察署檢察官偵查起訴。
    理  由
一、認定事實所憑之證據及理由：
  (一)被告乙○○部分：上揭被告乙○○未經許可持有可發射子彈
    具有殺傷力之改造手槍、未經許可製造子彈等犯罪事實，業
    據被告乙○○於本院審理時坦白承認，並有改造手槍1 支、
    土造子彈1 顆（業經試射）扣案可資佐證。又上開改造手槍
    1 支、土造子彈1 顆，經送請內政部警政署刑事警察局以性
    能檢驗法、試射法鑑定結果，認送鑑土造掌心雷手槍1 支（
    槍枝管制編號：0000000000號），係仿轉輪手槍製造之槍枝
    車通槍管及轉輪彈倉內阻鐵而成之改造手槍，機械性能良好
    ，可擊發適用子彈，認具殺傷力，另送鑑子彈1 顆，係土造
    子彈，具直徑約8.12mm金屬彈頭，經實際試射，可擊發，認
    具殺傷力，此亦有該局95年12月7 日刑鑑字第0950177408號
    槍彈鑑定書1 份附卷可憑，足認被告乙○○前開自白，核與
    事實相符。至被告乙○○於本院審理時，固稱：上開改造手
    槍1 支，係同案被告丙○○交付予伊云云；惟查，被告乙○○於警詢時，原係稱：上開改造手槍係「毛哥」即同案被告
    丙○○交付予伊的（見臺灣板橋地方法院檢察署95年度偵字
    第27392 號偵查卷宗第7 至第10頁之調查筆錄），嗣於同日
    移送檢察官訊問時，則改稱：該改造手槍是「毛哥」的朋友
    「江哥」的，「毛哥」是吳錫山（見同上偵查卷宗第31至第
    32頁之訊問筆錄），經檢察官聲請羈押，被告乙○○於本院
    95年11月24日訊問時，復稱：改造手槍是「毛哥」朋友的，
    「毛哥」就是同案被告丙○○（見本院95年度聲羈字第988
    號卷宗第4 頁之訊問筆錄），案經檢察官提起公訴，被告乙○○於本院96年1 月8 日訊問時，又改稱：該改造手槍係同
    案被告丙○○的（見本院96年1 月8 日訊問筆錄第2 頁），
    嗣於本院96年1 月30日準備程序中，再改稱：該改造手槍係
    伊於95年11月間，在林口長庚醫院附近之道具店所自行購得
    （見本院96年1 月30日準備程序筆錄第2 頁），之後於本院
    96年4 月3 日準備程序及96年4 月25日審判程序中，復改稱
    ：該改造手槍係丙○○的（見本院96年4 月3 日準備程序筆
    錄第2 頁、96年4 月25日審判筆錄第7 頁），觀諸被告乙○○上開關於扣案改造手槍來源之歷次供述情節，其所言前後
    矛盾、反覆再三，已難以信實，且同案被告丙○○於本院審
    理時，亦均堅詞否認扣案改造手槍係伊交付予被告乙○○等
    語（見本院96年4 月3 日準備程序筆錄第2 頁、96年4 月25
    日審判筆錄第6 頁），況且，被告乙○○於警詢中，亦自陳
    ：伊與同案被告丙○○僅認識2 、3 個月，交情普通等語（
    見同上偵查卷宗第9 頁之調查筆錄），則同案被告丙○○既
    與被告乙○○相識時間非長，交情亦非深，其又焉有任意將
    扣案改造手槍交予被告乙○○之理？此外，本院復查無其他
    積極證據足認扣案改造手槍確係由同案被告丙○○交付予被
    告乙○○，自無從僅憑被告乙○○單方面且前後反覆不一之
    指述，遽認被告乙○○上開關於扣案改造手槍來源之供述為
    真實，此併予敘明。
  (二)被告丙○○部分：上揭被告丙○○未經許可寄藏制式手槍、
    子彈之犯罪事實，業據被告丙○○於本院審理時坦白承認，
    並有制式手槍1 支、子彈4 顆（業經取樣3 顆試射）扣案可
    資佐證。又上開制式手槍1 支、子彈4 顆，經送請內政部警
    政署刑事警察局以性能檢驗法、制式子彈試射法鑑定結果，
    認送鑑.38 制式手槍1 支（槍枝管制編號：0000000000號）
    ，係菲律賓ARMSCOR 廠202 型口徑0.38吋制式轉輪手槍，槍
    管內具6 條右旋來復線，機械性能良好，可擊發同口徑制式
    子彈，認具殺傷力，另送鑑子彈4 顆，均係口徑0.38吋制式
    子彈，均具殺傷力，此亦有該局95年12月8 日刑鑑字第0950
    177409號槍彈鑑定書1 份附卷可憑，足認被告丙○○前開自
    白，核與事實相符。至被告丙○○固稱：上開制式手槍1 支
    、子彈4 顆等物，係伊友人即案外人甲○○所寄放云云；惟
    查，經檢察官指揮警員依被告丙○○之指認，尋得案外人甲○○本人，而甲○○於警詢中，已堅詞否認有將扣案制式手
    槍、子彈等物交由被告丙○○保管之事實（見臺灣板橋地方
    法院檢察署96年度偵字第782 號偵查卷宗第39至第40頁之詢
    問筆錄），再經本院依被告丙○○之聲請，傳喚甲○○到庭
    作證，甲○○並未於指定期日到庭，被告丙○○當庭亦自陳
    ：傳喚甲○○到庭，對伊應該也沒有任何幫助等語，而未再
    聲請以證人身分調查甲○○，此外，本院復查無其他積極證
    據足認扣案制式手槍、子彈等確係由甲○○交予被告丙○○
    保管之事實，自無從僅憑被告丙○○上開單方面之指述，逕
    認被告丙○○上開關於扣案制式手槍、子彈等來源之供述為
    真實，此亦併予敘明。
  (三)綜上所述，本件事證明確，被告乙○○、丙○○之犯行，均
    堪以認定。
二、核被告乙○○所為，係犯槍砲彈藥刀械管制條例第8 條第4
    項之未經許可持有可發射子彈具有殺傷力之改造手槍罪、同
    條例第12條第1 項之未經許可製造子彈罪。核被告丙○○所
    為，則係犯槍砲彈藥刀械管制條例第7 條第4 項之未經許可
    寄藏手槍罪、同條例第12條第4 項之未經許可寄藏子彈罪；
    被告丙○○係受其友人所託而代為保管上開制式手槍、子彈
    等物，此據被告丙○○於偵查中及本院審理時均供陳明確，
    是其行為自應論以未經許可寄藏手槍、子彈罪，而非單純未
    經許可持有手槍、子彈罪，公訴意旨認被告丙○○所為應論
    以未經許可持有手槍、子彈罪等情，尚有誤會，惟此尚不生
    變更起訴法條之問題，併予敘明。被告乙○○製造後持有該
    具殺傷力之子彈，其持有行為係製造行為之當然結果，而被
    告丙○○未經許可寄藏手槍、子彈，其持有該手槍、子彈之
    低度行為應為寄藏之高度行為所吸收，均不另論罪。被告乙○○所犯上開2 罪，犯意個別，行為互殊，應予分論併罰。
    被告丙○○以一寄藏行為，同時寄藏手槍1 支、子彈4 顆，
    而觸犯數罪名，為想像競合犯，應依刑法第55條規定，從一
    較重之未經許可寄藏手槍罪處斷。至被告丙○○之選任辯護
    人雖以：被告丙○○係於返家檢視友人所寄放之置物盒後，
    始知悉所保管者為制式手槍、子彈而予以寄藏，其行為亦未
    造成第三人之損害，其犯罪情狀顯可憫恕，應適用刑法第59
    條規定，酌減被告丙○○之刑等情；惟查，被告丙○○知悉
    其所代為保管者為具有殺傷力之制式手槍、子彈後，竟不思
    主動將該具有危險性之槍、彈送交警方處理，反仍予寄藏之
    ，縱未持以犯罪，然其行為造成應受管制之槍枝、子彈得以
    繼續在外流通（嗣後仍可能為被告丙○○或他人所惡用），
    對於社會治安之潛在性威脅非可小覷，其行為於客觀上尚不
    足引起一般之同情，亦無處以法定最低刑度猶嫌過重之情狀
    ，自與刑法第59條酌減其刑之要件不合，本院無從援引上開
    規定以減輕其刑，此併予敘明。爰分別審酌被告乙○○、丙○○2 人之犯罪動機、手段、未經許可持有管制槍枝及製造
    子彈、未經許可寄藏制式手槍及子彈，對於社會治安之負面
    影響非輕，惟被告乙○○、丙○○持有、製造、寄藏管制槍
    枝及子彈尚查無其他犯罪目的，且犯後於本院審理時均已坦
    承犯行，態度尚稱良好等一切情狀，分別量處如主文所示之
    刑，並均就罰金部分諭知易服勞役之折算標準，及就被告乙○○部分定其應執行之刑及罰金易服勞役之折算標準。扣案
    改造手槍1 支、制式手槍1 支、未經試射之制式子彈1 顆等
    ，均屬違禁物，應依刑法第38條第1 項第1 款規定宣告沒收
    ；另扣案砂輪機1 臺、銼刀6 支、游標尺1 支等，均為被告
    乙○○所有供其本件製造子彈犯行所用之物，此據被告乙○○供述明確，爰併依刑法第38條第1 項第2 款規定宣告沒收
    。至業經鑑定機關試射之土造子彈1 顆、制式子彈3 顆，其
    火藥部分已因擊發而燃燒殆盡，其餘部分亦裂解為彈頭及彈
    殼，不復具子彈之外型及功能，自非屬違禁物，爰不另宣告
    沒收；而扣案於被告乙○○住處所扣得之鉗子7 支、螺絲起
    子1 支等物，均僅為被告乙○○日常使用之物，與本件被告
    乙○○製造子彈犯行無關，此據被告乙○○供陳在卷，復查
    無證據證明上開物品係被告乙○○本件犯罪所用之物，爰亦
    不併予宣告沒收，均附此敘明。
三、公訴人以96年度偵字第426 號、第782 號移送本院併案審理
    之被告乙○○、丙○○等2 人違反槍砲彈藥刀械管制條例犯
    行，與本件被告2 人經起訴之犯行，為同一事實，併予敘明
    。
據上論斷，應依刑事訴訟法第299 條第1 項前段，槍砲彈藥刀械
管制條例第7 條第4 項、第8 條第4 項、第12條第1 項、第4 項
，刑法第11條前段、第55條、第42條第3 項、第38條第1 項第1
款、第2 款、第51條第5 款、第7 款，判決如主文。
本案經檢察官張慶林到庭執行職務
中　　華　　民　　國　　96　　年　　5　 　月　　9 　　日
                  刑事第四庭  審判長法  官  王復生
                                    法  官  陳靜茹
                                    法  官  劉景宜
以上正本證明與原本無異
如不服本判決應於送達後10日內向本院提出上訴狀
                                    書記官　謝秀青
中　　華　　民　　國　　96　　年　　5 　　月　　14　　日
附錄本案論罪科刑法條全文
槍砲彈藥刀械管制條例第7 條第4 項、第8 條第4 項、第12 條
第1 項、第4 項
槍砲彈藥刀械管制條例第7條第4項
未經許可，持有、寄藏或意圖販賣而陳列第1項所列槍砲、彈藥
者，處5年以上有期徒刑，併科新台幣1千萬元以下罰金。
槍砲彈藥刀械管制條例第8條第4項
未經許可，持有、寄藏或意圖販賣而陳列第 1 項所列槍枝者，處
3年以上10年以下有期徒刑，併科新臺幣700萬元以下罰金。
槍砲彈藥刀械管制條例第12條第1項、第4項
未經許可，製造、販賣或運輸子彈者，處 1 年以上 7 年以下有
期徒刑，併科新台幣 500 萬元以下罰金。
第1項至第3項之未遂犯罰之。
